臺灣臺北地方法院交通事件裁定　　　　　　　九十一年度交聲字第三五八號
　　異議人即
　　受處分人　甲○○
右列受處分人因違反道路交通管理處罰條例案件，對於臺北市交通事件裁決所中華民
國九十一年二月十八日所為之處分 (原處分案號：北市裁三字第駕裁二二-Ａ000
00000號)聲明異議，本院裁定如左：
        主      文
異議駁回。
        理      由
一、按行車速度，依標誌或標線之規定，無標誌或標線者，在市區道路之時速不得超
    過五十公里，道路交通安全規則第九十三條第一項第一款定有明文。汽車駕駛人
    ，行車速度，超過規定之最高時速者，處新臺幣一千二百元以上二千四百元以下
    罰鍰，道路交通管理處罰條例第四十條第一項亦有規定。又汽車駕駛人違反道路
    交通管理處罰條例第四十條第一項者，除依原條款處罰鍰外，依同條例第六十三
    條第一項第一款規定，並記違規點數一點。次按逕行舉發違反道路交通管理事件
    ，經汽車所有人依通知單之應到案日期前到案，並告知違規駕駛人姓名、身分證
    統一編號及住址者，處罰機關應即另行通知違規駕駛人到案依法處理；逾應到案
    日期，處罰機關應依道路交通管理處罰條例第八十五條第三項規定處罰該汽車所
    有人，違反道路交通管理事件統一裁罰標準及處理細則第二十四條亦定有明文，
    易言之，如汽車駕駛人違規超速，為警當場攔停者，處罰機關固應對汽車之駕駛
    人為處罰，惟若舉發機關並非當場對該部汽車攔停，而係依違反道路交通管理事
    件統一裁罰標準及處理細則第二十三條第一項第五款規定以科學儀器取得違規證
    據資料（如照相機或測速器）逕行舉發者，此際舉發機關只能依上開處理細則第
    二十三條第二項規定對汽車所有人為掣單舉發，而如經舉發之汽車所有人在舉發
    通知單上所載之應到案日期前到案，並告知處罰機關該名之汽車違規駕駛人姓名
    、身分證統一編號及住址者，處罰機關應即依前開細則第二十四條規定處罰該名
    違規駕駛人，而如汽車所有人未於應到案日期前到案或雖於應到案日期前到案，
    而未告知處罰機關實際之違規駕駛人者，處罰機關仍應依道路交通管理處罰條例
    第八十五條第三項「本條例關於車輛駕駛人之處罰，如應歸責於車輛所有人者，
    處罰車輛所有人。」規定，對車輛所有人加以處罰。
二、本件受處分人即異議人甲○○所有車號ＢＹ－九四三五號自用小客車，於民國九
    十年十一月二十八日上午七時五十八分左右，途經台北市○○○路快速道路之華
    中橋、光復橋路段，有時速不得超過六十公里之限速，駕駛人竟以時速七十三公
    里之行車速度超速行駛，為臺北市政府警察局萬華分局交通分隊，依現場測速拍
    照採證，以受處分人所有之車輛有違反道路交通管理處罰條例第四十條第一項之
    行為逕行舉發。嗣將舉發通知單送達於受處分人後，受處分人雖於舉發通知單所
    載應到案日期前提出申訴，惟未告知實際駕駛人，原處分機關請舉發單位調查結
    果，仍認受處分人所有之車輛有違反道路交通管理處罰條例第四十條第一項之違
    規行為，乃依道路交通管理處罰條例第四十條第一項、第六十三條第一項第一款
    及違反道路交通管理事件統一裁罰標準表之規定，裁處受處分人罰鍰新臺幣一千
    七百元，並記違規點數一點。
三、受處分人異議意旨略以：固不否認其所有前開車輛於前揭時間通過上開舉發地點
    ，惟矢口否認有超速行駛之違規行為，辯稱：該處既無限速標誌，且該處路況良
    好，車速較快亦屬正常云云。經查：本件受處分人所有之車輛，通過前開路段超
    速違規之事實，業有現場採證照片一張明確足憑，且本件舉發路段限速時速為六
    十公里亦有台北市交通管制工程處九十一年二月二十日北市交工規字第○九一三
    ○七五六七○○號函附卷可憑，從而，本院依前開現場採證照片及現存之卷內資
    料已得有受處分人所有之車輛確有上開違規行為之心證，且於本件卷存證據資料
    內並無任何積極證據足以證明原舉發單位之員警所為之舉發有何違法或不當之處
    ，並使本院對違規之事實產生任何合理之懷疑，況交通警察掣單舉發違反道路交
    通管理處罰條例所列之違規事實，本質上為行政處分，係公務員基於職務上之權
    力，依法就特定之具體事件所為之具公法上效果之單方面行政行為，基於公務員
    為公法上行為具有公信力之原則，該行政行為當可被推定為真正，其據以依法處
    分之事實認定亦為正確無誤，從而本件異議人既未能提出證據以資證明其確無違
    規行為，僅空言辯稱該處路況良好未見限速標誌等情云云，尚難認其辯解為可採
    ，本件事證明確，受處分人所有之車輛之違規行為堪以認定。是原處分機關乃依
    前揭道路交通管理處罰條例第四十條第一項、第六十三條第一項第一款及違反道
    路交通管理事件統一裁罰標準表之規定裁處罰鍰新臺幣一千七百元，並記違規點
    數一點，核無違誤。本件受處分人之異議為無理由，自應將其異議駁回。
四、據上論斷，應依道路交通案件處理辦法第十九條，裁定如主文。
中      華      民      國    九十一    年      七    月    二十五     日
                          臺灣臺北地方法院交通法庭
                                    法  官  劉  嶽  承
右正本證明與原本無異。
如不服本裁定，應於裁定送達後五日內向本院提出抗告狀。
                                    書記官  江  虹  儀
中      華      民      國    九十一    年     七     月    二十六    日
